# 企业将部分固定资产发往外地合作单位

提问人：ivyszl 时间：2011-01-11 20:24:59
企业将部分固定资产发往外地合作单位，用以加工规定的产品，我在外勤时无法进行盘点，因为那家合作单位每年也要审计，可否请那家事务所代为盘点，并出具一个盘点证明呢，如果可以的话，是不是要先发一个协助函给那家事务所的注会呢

回答人：chenyiwei
审计准则上没有禁止这样的安排，但应符合 1401 号审计准则的规定。首先对方的CPA必须同意接受委托，提供协助；其次你所也需要根据 1401 号审计准则的规定对其工作进行必要的考虑和复核。